【裁判字號】    98,易緝,195
【裁判日期】    981022
【裁判案由】    竊盜
【裁判全文】
臺灣臺北地方法院刑事判決             98年度易緝字第195號
公  訴  人  臺灣臺北地方法院檢察署檢察官
被      告  甲○○
                    （另案在臺灣臺北分監執行中）
上列被告因竊盜案件，經檢察官提起公訴（98年度偵字第4020號
），本院判決如下：
    主  文
甲○○踰越安全設備竊盜，累犯，處有期徒刑柒月。
    事  實
一、甲○○前曾於民國93年間因竊盜案件，經本院於94年3 月31
    日以93年度易字第1532號判決判處有期徒刑4 月確定，並於
    94年6 月5 日縮刑期滿執行完畢。猶不知悔改，意圖為自己
    不法之所有，基於竊盜之犯意，於97年9 月26日凌晨2 時許
    ，前往位於臺北市○○區○○街150 巷21號「臺北市景星國
    小」，先攀爬2 樓3 年3 班教室窗戶而踰越進入，竊取置放
    於該教室內教師丁○○座位抽屜內，由丁○○所保管之現金
    新臺幣（下同）8, 025元得手後，又攀爬2 樓3 年6 班教室
    窗戶而踰越進入，竊取置放於該教室內教師丙○○座位抽屜
    內，由丙○○所保管之現金4,600 元得手；再攀爬2 樓3 年
    7 班教室窗戶而踰越進入，竊取置放於該教室櫥櫃內，由教
    師乙○○所保管之現金9,360 元得手後離去。嗣經上開學校
    人員發現遭竊，報警處理，警員在該教室採得行竊者指紋，
    且經送內政部警政署刑事警察局檢驗結果，該指紋與甲○○
    所留存警局指紋型別相同，而查知上情。
二、案經臺北市政府警察局文山第二分局移送臺灣臺北地方法院
    檢察署檢察官偵查起訴。
    理  由
一、證據能力：
    按被告以外之人於審判外之言詞或書面陳述，除法律有規定
    者外，不得作為證據。又被告以外之人於審判外之陳述，雖
    不符前4 條之規定，而經當事人於審判程序同意作為證據，
    法院審酌該言詞陳述或書面陳述作成時之情況，認為適當者
    ，亦得為證據。當事人、代理人或辯護人於法院調查證據時
    ，知有第159 條第1 項不得為證據之情形，而未於言詞辯論
    終結前聲明異議者，視為有前項同意，刑事訴訟法159 條第
    1 項、第159 條之5 分別定有明文。查證人即臺北市景星國
    小總務處幹事戊○○於警詢中所為之陳述，固係審判外之陳
    述而屬傳聞證據，惟檢察官、被告甲○○就上開審判外之陳
    述，於本院審理中，並不爭執證據能力，復未曾於言詞辯論
    終結前聲明異議，而本院審酌該證人陳述作成時之情況，並
    無違法取證及證明力過低之瑕疵，亦認以之作為證據為適當
    ，依前揭規定說明，自得為證據。
二、上揭犯罪事實，業經被告於警詢及本院審理時均坦承不諱（
    見98年度偵字第4020號偵查卷第4 頁至第7 頁、見本院98年
    10月8 日準備程序筆錄第2 頁），核與證人戊○○於警詢中
    指述情節相符合（同前偵查卷第8 頁至第10頁），復有內政
    部警政署刑事警察局97年10月15日刑紋字第0970147819號鑑
    驗書1 份及現場照片27張在卷可稽，足徵被告自白核與事實
    相符，洵堪採信。本案事證明確，被告犯行洵堪認定，應予
    依法論科。
三、按房屋之窗戶性質上屬安全設備之一種。故核被告所為，係
    犯刑法第321 條第1 項第2 款之踰越安全設備竊盜罪。被告
    於同一區域於極密接之時間內，先後進入3 間教室內，並下
    手行竊，依一般社會健全觀念，在時間差距上，難以強行分
    割，在刑法評價上，係視為數個舉動之接續施行，合為包括
    之一行為予以評價，屬接續犯（最高法院86年度台上字第32
    95號判例亦同此意旨）。其以一行為，同時竊取數被害人之
    財物，而觸犯數構成要件相同之罪名，為同種想像競合犯，
    依刑法第55條規定，應從一加重竊盜罪論處。又查被告有事
    實欄所載之犯罪科刑及執行情形，有臺灣高等法院被告前案
    紀錄表存卷可按，其受有期徒刑之執行完畢後5 年以內再犯
    本件有期徒刑以上之罪，係屬累犯，應依法加重其刑。爰審
    酌被告正值青年，不思以己力正當營生，卻侵害他人財產權
    ，所為實屬非是，及佐以本案被告所竊金額非鉅，其犯罪之
    動機、目的、手段、品性、生活狀況、智識程度、犯罪後尚
    能坦承犯行等一切情狀，量處如主文所示之刑。
據上論斷，應依刑事訴訟法第299 條第1 項前段，刑法第321 條
第1 項第2 款、第55條、第47條第1 項，判決如主文。
本案經檢察官楊婉鈺到庭執行職務。
中    華    民    國    98    年    10    月    22    日
                         臺灣臺北地方法院刑事第十七庭
                                     法  官  賴淑美
以上正本證明與原本無異。
如不服本判決應於收受送達後10日內向本院提出上訴書狀，並應
敘述具體理由；其未敘述上訴理由者，應於上訴期間屆滿後20日
內向本院補提理由書（均須按他造當事人之人數附繕）「切勿逕
送上級法院」。
                                     書記官  許翠燕
中    華    民    國    98    年    10    月    26    日
附錄本案論罪科刑法條全文:
中華民國刑法第321條
（加重竊盜罪）
犯竊盜罪而有左列情形之一者，處六月以上、五年以下有期徒刑
：
一、於夜間侵入住宅或有人居住之建築物、船艦或隱匿其內而犯
    之者。
二、毀越門扇、牆垣或其他安全設備而犯之者。
三、攜帶兇器而犯之者。
四、結夥三人以上而犯之者。
五、乘火災、水災或其他災害之際而犯之者。
六、在車站或埠頭而犯之者。
前項之未遂犯罰之。


司法院資訊處製作；財團法人民間司法改革基金會備份。
